臺灣宜蘭地方法院刑事判決
111年度簡上字第14號
上  訴  人  臺灣宜蘭地方檢察署檢察官
被      告  黃登成


上列上訴人因被告毀棄損壞案件，不服本院中華民國110年12月1
5日110年度簡字第806號第一審刑事簡易判決（偵查案號：110年
度偵字第6436號），提起上訴，本院管轄第二審之合議庭判決如
下：    
    主    文
上訴駁回。 
    犯罪事實及理由
一、本案經本院審理結果，認原審以被告黃登成係犯刑法第354
    條之毀損他人物品罪，處拘役50日，如易科罰金，以新臺幣
    （下同）1,000元折算1日。其認事、用法均無違誤，量刑亦
    屬妥適，應予維持，除引用第一審刑事簡易判決書記載之事
    實、證據及理由（如附件）外，另就證據部分補充：被告於
    本院準備程序及審理時之自白（見本院簡上字卷第36、61頁
    ）。
二、檢察官上訴意旨略以：本件告訴人因被告之犯行，所受之財
    產損害非微，而被告迄今未與告訴人達成和解，顯無悔悟誠
    意，犯後態度難謂良好，原審量刑顯然過輕，恐難收矯治之
    效，為此，依法提起上訴，請求撤銷原判決，更為適當合法
    之判決等語。
三、按量刑之輕重及緩刑之宣告，係事實審法院得依職權自由裁
    量之事項，茍已斟酌刑法第57條各款所列情狀而未逾越法定
    刑度，則不得遽指為違法；又刑罰之量定屬法院自由裁量之
    職權行使，但仍應審酌刑法第57條所列各款事由及一切情狀
    ，為酌量輕重之標準，並非漫無限制，在同一犯罪事實與情
    節，如別無其他加重或減輕之原因，下級法院量定之刑，亦
    無過重或失輕之不當情形，則上級法院對於下級法院之職權
    行使，原則上應予尊重（最高法院72年台上字第6696號判例
    、85年度台上字第2446號判決意旨參照）。況且量刑之裁量
    權，乃憲法所保障法官獨立審判之核心，法院行使此項裁量
    權，亦非得以任意或自由為之，仍應受一般法律原理原則之
    拘束，即仍須符合法律授權之目的、法律秩序之理念、國民
    法律感情及一般合法有效之慣例等規範，尤其應遵守比例原
    則及平等原則之意旨，否則即可能構成裁量濫用之違法（最
    高法院86年度台上字第7655號判決意旨可資參照），亦即如
    非有裁量逾越或裁量濫用之明顯違法情事，自不得擅加指摘
    其違法或不當，即使上級法院對下級法院裁量權之審查，亦
    應同此標準，此不僅在保障法官不受任何制度外之不當干涉
    ，更保障法官不受制度內之異質干涉，此方符憲法第80條所
    宣示獨立審判之真義。
四、經查，檢察官固以前揭意旨提起上訴，惟原審認定被告罪證
    明確，而論以刑法第354條之毀損他人物品罪，並審酌被告
    前無何犯罪科刑紀錄，有臺灣高等法院被告前案紀錄表1紙
    在卷可稽，素行尚可，惟其僅因細故對告訴人心生不滿，竟
    不思克制情緒並以理性處事，即以持路邊撿拾之鐵道碴石之
    方式，毀損告訴人所使用（登記於其父葉英鎮名下，平日由
    告訴人使用）之車輛之犯罪動機、目的及手段，造成告訴人
    之車輛多處嚴重損壞而受有前揭毀損之犯罪所生損害，所為
    實有不該，殊值非難，迄今尚未與告訴人達成和解、賠償告
    訴人之損失，兼衡其於警詢中自陳家庭經濟情形為小康之生
    活狀況、大學畢業之智識程度，暨犯後坦承犯行之態度等一
    切情狀，援引刑事訴訟法第449條第1項前段、第3項、第454
    條第1項，刑法第354條、第41條第1項前段，刑法施行法第1
    條之1第1項之規定，就毀損他人物品罪判處被告拘役50日，
    如易科罰金，以1,000元折算1日，業已具體說明其量刑之理
    由，其量刑未逾越法定刑之範圍，難認有所量之刑度過輕，
    或有不合比例原則、公平原則等量刑權濫用之情事，揆諸  
    前揭最高法院判例及裁判要旨，尚難謂原審量刑有何違誤之
    處。檢察官僅依憑被告未能賠償告訴人所受損害，犯後態度
    非佳，而指摘原審量刑過輕，然如前述，原審業已審酌上開
    各情狀，依法量處前揭刑度，均無不合，是檢察官以量刑過
    輕為由，提起上訴，為無理由，應予駁回。
據上論斷，應依刑事訴訟法第455條之1第1項、第3項、第368條
、第373條，判決如主文。
本案經檢察官曾尚琳聲請簡易判決處刑及提起上訴，檢察官張學
翰到庭執行職務。
中　　華　　民　　國　　111 　年　　6 　　月　　16　　日
              刑事第五庭  審判長法  官  陳嘉年 
                                法  官  李蕙伶
                                法  官  陳嘉瑜
以上正本證明與原本無異。
本判決不得上訴。
中　　華　　民　　國　　111 　年　　6 　　月　　16　　日
                                書記官  蕭欣怡
【附件】
臺灣宜蘭地方法院刑事簡易判決
110年度簡字第806號
聲  請  人  臺灣宜蘭地方檢察署檢察官
被      告  黃登成
上列被告因毀棄損壞案件，經檢察官聲請以簡易判決處刑（110
年度偵字第6436號），本院判決如下：
    主      文
黃登成犯毀損他人物品罪，處拘役伍拾日，如易科罰金，以新臺
幣壹仟元折算壹日。
    事實及理由
一、犯罪事實：
（一）黃登成於民國110年6月17日中午12時33分許，在宜蘭縣○○
      市○○路○段000號之臺灣鐵路宜蘭工務段停車場內，因細故
      對葉晉榮心生不滿，竟基於毀損他人物品之犯意，持路邊
      撿拾之鐵道碴石，敲打葉晉榮所有停放於該處之車牌號碼
      0000-00號自用小客車，造成該車輛之前擋風玻璃刮傷、
      副駕駛座車門板金凹陷、刮傷毀損而不堪使用，足生損害
      於葉晉榮。嗣經葉晉榮報警處理，始悉上情。
（二）案經葉晉榮訴由內政部警政署鐵路警察局花蓮分局報告臺
      灣宜蘭地方檢察署檢察官偵查後聲請簡易判決處刑。
二、證據：
（一）被告黃登成於警詢及偵訊時之自白。
（二）證人即告訴人葉晉榮於警詢時之證述。
（三）車號查詢汽車車籍、臺灣宜蘭地方檢察署公務電話紀錄各
      1紙、監視器錄影擷取畫面21張、毀損現場照片4張。
三、核被告所為，係犯刑法第354條之毀損他人物品罪。爰審酌
    被告前無何犯罪科刑紀錄，有臺灣高等法院被告前案紀錄表
    1紙在卷可稽，素行尚可，惟其僅因細故對告訴人心生不滿
    ，竟不思克制情緒並以理性處事，即以上揭方式毀損告訴人
    所有之車輛之犯罪動機、目的及手段，造成告訴人之車輛多
    處嚴重損壞而受有前揭毀損之犯罪所生損害，所為實有不該
    ，殊值非難，迄今尚未與告訴人達成和解、賠償告訴人之損
    失，兼衡其於警詢中自陳家庭經濟情形為小康之生活狀況、
    大學畢業之智識程度，暨犯後坦承犯行之態度等一切情狀，
    量處如主文所示之刑，並諭知易科罰金之折算標準。
四、依刑事訴訟法第449條第1項前段、第3項、第454條第1項，
    刑法第354條、第41條第1項前段，刑法施行法第1條之1第1
    項，逕以簡易判決處如主文所示之刑。
五、如不服本判決，得於收受判決書送達後20日內，以書狀敘述
    理由（須附繕本），經本庭向本院管轄第二審之合議庭提起
    上訴。
本案經檢察官曾尚琳聲請以簡易判決處刑。
中　　華　　民　　國　　110 　年　　12　　月　　15　　日
                          簡易庭法  官  陳盈孜
以上正本證明與原本無異。
                                書記官　黃家麟
中　　華　　民　　國　　110 　年　　12　　月　　16　　日
附錄本案論罪科刑法條：
中華民國刑法第354條
毀棄、損壞前二條以外之他人之物或致令不堪用，足以生損害於
公眾或他人者，處2年以下有期徒刑、拘役或1萬5千元以下罰金
。